【裁判字號】    98,易,481
【裁判日期】    981126
【裁判案由】    家庭暴力防治法
【裁判全文】
臺灣雲林地方法院刑事判決               98年度易字第481號
公  訴  人  臺灣雲林地方法院檢察署檢察官
被      告  甲○○
上列被告因家庭暴力防治法案件，經檢察官提起公訴（98年度偵
字第3495號），於本院準備程序進行中，被告就被訴事實為有罪
之陳述，經本院裁定進行簡式審判程序，判決如下：
    主    文
甲○○犯違反保護令罪，處有期徒刑肆月，如易科罰金，以新臺
幣壹仟元折算壹日。
    事實及理由
壹、程序方面：
    本件屬於刑事訴訟法第376 條第1 款所列之案件，依同法第
    284 條之1 規定，得由法官一人獨任審判。又被告於準備程
    序中就被訴事實為有罪之陳述，本院裁定進行簡式審判程序
    （依刑事訴訟法第50條但書之規定，此裁定當庭宣示，命記
    載於筆錄即可，不用製作裁定書面），依刑事訴訟法第273
    條之2 、第159 條第2 項之規定，不適用傳聞法則有關限制
    證據能力之規定，且不受同法第161 條之2 、第161 條之3
    、第163 條之1 、第164 條至第170 條等有關調查證據方法
    規定之限制；並得依同法第310 條之2 之準用同法第454 條
    之規定製作略式判決書，依法僅需記載犯罪事實、證據名稱
    及應適用之法條，並得以簡略方式為之，如認定之犯罪事實
    、證據及應適用之法條，與檢察官聲請簡易判決處刑書或起
    訴書之記載相同者，得引用之，合先敘明。
貳、實體方面：
一、構成犯罪事實：
    甲○○與乙○○係夫妻，為家庭暴力防治法第3 條第1 款所
    定之家庭成員。甲○○曾因家庭暴力防治法案件，經本院於
    民國98年3 月11日以98年度虎簡字第43號判處有期徒刑3 月
    ，緩刑2 年，仍在緩刑期間中。其前因家庭暴力行為，經本
    院於96年12月27日以96年度家護字第502 號案件核發民事通
    常保護令，裁定甲○○不得直接或間接對於乙○○為騷擾行
    為，且該保護令有效期間為1 年，並經雲林地院以97年度家
    護聲字第36號於97年12月30日裁定，延長有效期間1 年。而
    甲○○於98年1 月7 日收受該裁定後，明知本院所核發上開
    通常保護令已有確定效力，仍於保護令有效期間內之98年5
    月13日凌晨0 時8 分起至同日晚間11時36分止，在雲林縣虎
    尾鎮○○里○○路90之52號之住所，以門號0000000000號行
    動電話，不斷撥打電話及寄發簡訊至乙○○之門號0920****
    **號行動電話（詳細門號詳卷），及乙○○之工作地點，即
    址設雲林縣虎尾鎮○○路○ 段266 號「婦安婦產科」之電話
    號碼(00)0000000 ，以此方式騷擾乙○○，而違反本院所核
    發之通常保護令。
二、認定犯罪事實所憑之證據名稱：
  (一)被害人乙○○於警詢之指訴。
  (二)本院97年度家護聲字第36號裁定及其送達證書。
  (三)門號0000000000號通聯紀錄。
  (四)被告於本院審理中之自白。而被告之自白核與上開積極證據
    相吻合，應與事實相符，可予採信。
三、論罪科刑之理由：
  (一)核被告所為，係犯家庭暴力防治法第61條第2 款之違反保護
    令罪。檢察官起訴書雖認被告所犯法條係同法第60條第1 款
    、第2 款之違反保護令罪，而應論以一罪，惟該條第2 款所
    稱「騷擾行為」，依同法第2 條第3 款規定，係指「任何打
    擾、警告、嘲弄或辱罵他人之言語、動作或製造使人心生畏
    怖情境之行為」，而同法第60條第1 款所稱之「家庭暴力行
    為」，依同法第2 條第1 款規定，係指「家庭成員間實施身
    體或精神上不法侵害之行為」，是實施身體或精神上不法侵
    害行為即家庭暴力行為，應與實施騷擾行為有別，本件被告
    於98年5 月13日自凌晨至夜晚不斷繼續打電話、發簡訊予被
    害人乙○○，應屬上開法條所稱之騷擾行為，與同法所稱家
    庭暴力行為有間，是起訴檢察官認該行為同時構成家庭暴力
    防治法第61條第1 款、第2 款之違反保護令罪，尚有誤會，
    惟業據公訴檢察官到庭更正，附此敘明。
  (二)審酌被告曾因家庭暴力防治法案件，經本院於98年3 月11日
    以98年度虎簡字第43號判處有期徒刑3 月，緩刑2 年，另亦
    有詐欺之前科，此有台灣高等法院被告前案紀錄表在卷可按
    ，素行不良，於判決後間隔兩個月即再犯本件違反保護令罪
    ，足見其品行非佳，惟念其除撥打電話及以傳送簡訊方式騷
    擾被害人外，未再進一步對被害人實施暴力行為，所生危害
    非鉅，又被告僅國中畢業，此有個人基本資料附卷可佐，智
    識程度不高，暨其犯後坦承犯行，尚知悔悟，態度亦稱良好
    等一切情狀，量處如主文所示之刑，並諭知易科罰金之折算
    標準。
四、應適用之法條：
  (一)刑事訴訟法第299 條第1 項前段、第273 條之1 第1 項、第
    310 條之2 、第454 條第1 項。
  (二)家庭暴力防治法第61條第2 款。
  (三)刑法第11條前段、第41條第1 項。
  (四)刑法施行法第1 條之1 。
本案經檢察官陳靜慧到庭執行職務。
中    華    民    國    98    年    11    月    26    日
                  刑事第四庭  法  官  吳錦佳
以上正本證明與原本無異。
如不服本判決應於收受判決後10日內向本院提出上訴書狀，並應
敘述具體理由；其未敘述上訴理由者，應於上訴期間屆滿後20日
內向本院補提理由書（均須按他造當事人之人數附繕本）。「切
勿逕送上級法院」。
                              書記官  謝璧卉
中    華    民    國    98    年    11    月    26    日
附錄本案論罪科刑法條全文：
家庭暴力防治法第61條：
違反法院依第14第1 項、第16條第3 項所為之下列裁定者，為本
法所稱違反保護令罪，處3 年以下有期徒刑、拘役或科或併科新
臺幣10萬元以下罰金：
一、禁止實施家庭暴力。
二、禁止騷擾、接觸、跟蹤、通話、通信或其他非必要之聯絡行為。
三、遷出住居所。
四、遠離住居所、工作場所、學校或其他特定場所。
五、完成加害人處遇計畫。


司法院資訊處製作；財團法人民間司法改革基金會備份。
